【裁判字號】    98,訴,1084
【裁判日期】    981116
【裁判案由】    侵權行為損害賠償
【裁判全文】
臺灣士林地方法院民事裁定              98年度訴字第1084號
原      告  乙○○○保險股份有限公司
法定代理人  戊○○
訴訟代理人  丁○○
            甲○○
被      告  丙○○
上列當事人間侵權行為損害賠償事件，經本院刑事庭移送前來 (
98年度附民字第34號)， 本院裁定如下：
    主  文
原告之訴及假執行之聲請均駁回。
    理  由
一、按因犯罪而受損害之人，於刑事訴訟程序得附帶提起民事訴
    訟，對於被告及依民法負賠償責任之人請求回復其損害，刑
    事訴訟法第487 條第1 項定有明文。次按因犯罪而受損害之
    人，於刑事訴訟程序固得附帶提起民事訴訟，對於被告請求
    回復其損害，但其請求回復之損害，以被訴犯罪事實所生之
    損害為限，否則縱令得依其他事由，提起民事訴訟，亦不得
    於刑事訴訟程序附帶為此請求（最高法院60年臺上第633 號
    判例意旨參照）。又刑事庭移送民事庭之附帶民事訴訟，僅
    移送後之訴訟程序應適用民事訴訟法，至於移送前之訴訟行
    為是否合法，仍應依刑事訴訟法決之。又移送民事庭之附帶
    民事訴訟，應適用民事訴訟法，縱移送前提起此項訴訟不合
    刑事訴訟法所定之要件，而有刑事訴訟法第502 條第1 項關
    於訴之不合法規定情形，但其移送後之訴訟程序，既應適用
    民事訴訟法，即屬同法第249 條第1 項第6 款所謂起訴不備
    其他要件，仍應依該條項款之規定，以裁定駁回之，自無準
    用刑事訴訟法第502 條第1 項，以判決程序裁判之餘地（最
    高法院41年臺上字第50號、44年臺抗字第4 號判例意旨參照
    ）。
二、查本件原告主張：被告自民國85年5 月10日起受僱於原告，
    擔任保險招攬之工作，為從事業務之人，竟違背原告及保戶
    對其之信任，意圖為自己不法所有之犯意，於93年11月5 日
    侵占證人高敏華繳納之8 萬8878元保費，造成原告財產權之
    損害等語。惟此部分之事實，依證人張敏華於刑事偵查中之
    證述其並無繳交此筆保費在案 (偵卷第61頁)， 且未經檢察
    官起訴，復未經本院刑事庭認定有此部分之犯罪事實，是原
    告此部分並非本院98年度易字第102 號刑事判決之被害人，
    原告就此部分提起本件刑事附帶民事訴訟程序，起訴自難認
    為合法，揆諸首揭法條規定及判例意旨，應以裁定駁回之。
三、本件損害賠償事件乃刑事附帶民事訴訟，由刑事庭移送前來
    ，迄本院裁定時止，當事人並無任何裁判費或其他訴訟費用
    之支出，自無諭知訴訟費用負擔之必要，末此敘明。
四、依民事訴訟法第249 條第1 項第6 款裁定如主文。
中    華    民    國    98    年    11    月    16    日
                  民事第二庭  法  官  劉逸成
以上正本證明與原本無異。
如對本裁定抗告，應於裁定送達後10日內向本院提出抗告狀，並
繳納抗告費新台幣1,000 元。
中    華    民    國    98    年    11    月    20    日
                              書記官  李宜蓁


司法院資訊處製作；財團法人民間司法改革基金會備份。
